臺灣桃園地方法院刑事判決　　　　　　109年度簡上字第620號
上　訴　人　
即　被　告　黃士豪


上列上訴人即被告因妨害自由案件，不服本院109 年度壢簡字第
526 號中華民國109 年8 月20日第一審簡易判決（檢察官聲請簡
易判決處刑案號：臺灣桃園地方法院檢察署109 年度偵字第1195
號）提起上訴，本院管轄之第二審合議庭判決如下：
    主      文
上訴駁回。
    事實及理由
一、本案經本院合議庭審理結果，認原審以被告乙○○所為，係
    犯刑法第304 條第1 項強制罪，事證明確，適用刑法第304
    條第1 項、第41條第1 項前段，刑法施行法第1 條之1 第1
    項，並審酌被告行為手段、其妨害告訴人行使權利之程度、
    其犯後未向告訴人表示歉意反飾詞卸責之犯後態度等一切情
    狀，量處拘役35日，如易科罰金，以新臺幣（下同）1,000
    元折算1 日，核其認事用法，俱無違誤，量刑亦甚允洽，應
    予維持，並引用第一審判決書記載之事實、證據及理由（如
    附件原審判決書）。
二、上訴人即被告上訴意旨略以：被告停車於告訴人車輛前，係
    因認為自己為有權在案發地點排班載客之人，而告訴人係無
    權排班之人，且被告已經與客人有約，才暫停於告訴人車輛
    等候，被告本意並非以強行插隊之方式妨害告訴人自由行駛
    於道路、離去或載客之權利，而僅係行駛自己排班載客之權
    利云云。惟查：告訴人駕駛車牌號碼000-0000號營業小客車
    ，於案發時間停放於案發地點候客，並為該候客計程車排班
    順序第一位，惟被告乙○○竟駕駛車牌號碼000-0000號營業
    小客車，於聲請簡易判決處刑書犯罪事實欄一所示案發時間
    ，直接將車頭斜插於告訴人所駕營業小客車前方而停車，因
    斯時告訴人所駕營業小客車後方亦均有其他車輛停等，致告
    訴人因此無從移動其車輛、駕車駛離現場或依其排班順序載
    客，時間長達12分鐘餘，此有臺灣桃園地方檢察署檢察官勘
    驗筆錄及監視器畫面列印在卷可參，是被告乙○○以駕駛車
    輛斜停於告訴人所駕車輛前方之強暴方式，妨害告訴人行使
    自由駕車離去及排班載客權利之事實，已臻灼然。況被告乙
    ○○於本院審理中，均未能提出其所稱本案告訴人原即無權
    在案發地點排班載客，是其並未妨害告訴人載客權利之相關
    佐證，另經本院函詢本案計程車排班地點即長庚醫療財團法
    人林口長庚紀念醫院，經覆稱各計程車隊如何排班及現場乘
    車情形等事宜，均係各車隊自治事項，其無從提供相關說明
    ，此有該院110 年5 月24日長庚院林字第1100250174號函在
    卷可稽，是亦無從據為對被告有利之認定。基此，被告仍執
    前詞而否認犯行，顯屬無據。另揆諸全卷事證，亦無任何積
    極證據足認原審於參酌被告之行為手段、其妨害告訴人行使
    權利之程度、其犯後未向告訴人表示歉意反飾詞卸責之犯後
    態度等一切情狀之各項量刑因素後，量處拘役35日，如易科
    罰金，以1,000 元折算1 日之刑度，其裁量權行使有何違法
    或不當之處。是認原審認事用法，俱無違誤，量刑亦甚妥適
    ，上訴人即被告執前詞置辯，並無理由，其上訴應予駁回。
據上論斷，應依刑事訴訟法第455 條之1 第1 項、第3 項、第
368 條、第373 條，判決如主文。
本案經檢察官高健祐到庭執行職務，檢察官王以文聲請簡易判決
處刑。
中    華    民    國   110    年    10    月    1    日
                  刑事第十六庭審判長法  官  游紅桃
                                    法  官  張博鈞
                                    法  官  林蕙芳
以上正本證明與原本無異。
不得上訴。
                                    書記官  陳忠順
中    華    民    國   110    年    10    月    4     日
┌──┐
│附件│
└──┘ 
臺灣桃園地方法院刑事簡易判決      109 年度壢簡字第526 號
聲  請  人  臺灣桃園地方檢察署檢察官
被      告  乙○○  男  61歲（民國00年00月00日生）
                    身分證統一編號：Z000000000號  
                    住桃園市○○區○○○路000巷00號4樓
上列被告因妨害自由案件，經檢察官聲請以簡易判決處刑（109
年度偵字第1195號），本院判決如下：
    主  文
乙○○以強暴妨害人行使權利，處拘役參拾伍日，如易科罰金以
新台幣壹仟元折算壹日。
    事實及理由
一、本案犯罪事實及證據並所犯法條，除補充如下外，餘均引用
    檢察官聲請簡易判決處刑書（如附件）所載。
二、訊據被告乙○○雖於警詢、檢事官詢問時矢口否認犯行，然
    依被告於檢事官詢問時所提案發地之照片，告訴人顯然係在
    計程車排班車位第一格車位停車待客，告訴人排班車位前方
    之路邊不但劃設紅線，且根本無足夠之空間再停下一輛小型
    車，再徵諸本院列印之案發時之監視器畫面及檢事官勘驗筆
    錄及監視器畫面列印，被告實際上亦因無足夠之空間停車，
    故其係以斜插在告訴人所停車輛前方之方式，任意停車，是
    被告之行為當然會造成行駛該已不寬之車道之後車於通過時
    之極大不便，被告竟反辯稱其係因為要讓後車通過才插在告
    訴人停放車輛前方云云，實未可採，況被告既陳稱其亦係合
    法之長庚醫院排班計程車，則其更應知悉並遵守排班順序，
    是以，被告於本件之行為目的無非係妨害告訴人在第一位排
    班而得以優先載客之權利。綜上，被告於本件之強制罪之犯
    行事證明確，應依法論科。
三、⑴被告行為後，刑法第304 條第1 項於108 年12月25日修正
    公布，自108 年12月27日施行，修正之該法條項，將罰金刑
    由三百元提高至九千元，然舊法之罰金刑三百元，依刑法施
    行法第1 條之1 第1 項、第2 項前段之規定提高為卅倍，即
    為新台幣九千元，而依刑法施行法第1 條之1 第1 項，修正
    後之規定之罰金刑即為新台幣九千元，是二者並無不同，自
    應逕行適用新法，不生新舊法比較適用之問題。⑵審酌被告
    行為手段、其妨害告訴人行使權利之程度、其犯後未向告訴
    人表示歉意反飾詞卸責之犯後態度等一切情狀，量處如主文
    所示之刑，並諭知易科罰金之折算標準。
四、據上論斷，應依刑事訴訟法第449 條第1 項前段、第3 項、
    第454 條第2 項，刑法第304 條第1 項、第41條第1 項前段
    ，刑法施行法第1 條之1 第1 項，逕以簡易判決處刑如主文
    。
五、如不服本判決，得於判決書送達之翌日起20日內，以書狀敘
    述理由，向本院合議庭提出上訴（須附繕本）。
中    華    民    國   109    年    8     月    20    日
                    中壢簡易庭法  官  曾雨明
以上正本證明與原本無異。
如不服本判決，應於判決送達後20日內向本院提出上訴狀（應附
繕本）。
                              書記官  劉貞儀
中    華    民    國   109    年    8     月    20    日
附錄本案論罪科刑依據之法條：
中華民國刑法第304條
（強制罪）以強暴、脅迫使人行無義務之事或妨害人行使權利者
，處3 年以下有期徒刑、拘役或9 千元以下罰金。
前項之未遂犯罰之。
 
附件：
臺灣桃園地方檢察署檢察官聲請簡易判決處刑書  
                                     109年度偵字第1195號
    被      告  乙○○  男  61歲（民國00年00月00日生）
                        住桃園市○○區○○○路000巷00號4
                        樓
                        國民身分證統一編號：Z000000000號
上列被告因妨害自由案件，業經偵查終結，認為宜以簡易判決處
刑，茲將犯罪事實及證據並所犯法條分敘如下：
        犯罪事實
一、乙○○為計程車司機，於民國108 年9 月19日中午12時3 分
    許，駕駛車牌號碼000-0000號營業小客車，行駛至桃園市○
    ○區○○街0 號之林口長庚紀念醫院兒童大樓門口欲排班，
    見甲○○駕駛之車牌號碼000-0000號營業小客車已在該處停
    等排班，竟基於強制之犯意，將車牌號碼000-0000號營業小
    客車斜插在甲○○駕駛之車牌號碼000-0000號營業小客車前
    方，以此強暴插隊之方式，妨害甲○○行使載客之權利。
二、案經甲○○訴由桃園市政府警察局龜山分局報告偵辦。
        證據並所犯法條
一、訊據被告乙○○固坦承有於上揭時、地，以車牌號碼000-00
    00號營業小客車，斜插在告訴人甲○○車輛前方，惟矢口否
    認有何強制犯行，辯稱：當時是因為告訴人車輛後方有車，
    伊無法排告訴人車輛後方，所以才斜插在告訴人車輛前方等
    語。惟查，被告之車牌號碼000-0000號營業小客車，插隊於
    告訴人之車牌號碼000-0000號營業小客車前方，而告訴人之
    車輛後方一直都有其他車輛停等，嗣被告確實先於告訴人搭
    載1 名客人離去，又被告並非先下客，再等原客乙節，有監
    視器畫面光碟1 片及本署勘驗筆錄1 份在卷可稽，足證告訴
    人車輛確實因被告車輛插隊之行為，前後夾擊無法動彈，難
    以行使載客之權利，而被告若認因告訴人後方停等車輛無法
    排班，應選擇繞走再回來排班處之方式，參以被告素行，應
    知規行矩步，難謂被告無以強暴插隊之行為，妨害告訴人行
    使載客之權利，復經告訴人甲○○於警詢及偵查中證述明確
    ，足認被告所辯顯屬子虛，委無可採，其犯嫌洵堪認定。
二、核被告所為，係犯刑法第304條第1項之強制罪嫌。
三、依刑事訴訟法第451條第1項聲請逕以簡易判決處刑。
    此    致
臺灣桃園地方法院
 
中    華    民    國   109    年    2    月    17   日
                              檢察官      王以文
本件正本證明與原本無異
中    華    民    國   109    年    3    月     2   日
                              書記官      蔡欣潔
附記事項：
本件係依刑事訴訟法簡易程序辦理，法院簡易庭得不傳喚被告、
輔佐人、告訴人、告發人等出庭即以簡易判決處刑；被告、被害
人、告訴人等對告訴乃論案件如已達成民事和解而要撤回告訴或
對非告訴乃論案件認有受傳喚到庭陳述意見之必要時，請即另以
書狀向簡易法庭陳述或請求傳訊。
參考法條：
中華民國刑法第304條
（強制罪）以強暴、脅迫使人行無義務之事或妨害人行使權利者
，處3 年以下有期徒刑、拘役或3 百元以下罰金。
前項之未遂犯罰之。